【裁判字號】    97,抗,165
【裁判日期】    970623
【裁判案由】    侵權行為損害賠償
【裁判全文】
台灣高等法院臺南分院民事裁定    97年度抗字第165號
抗   告   人  代玄電子有限公司
兼法定代理人  甲○○
上抗告人因與相對人玄燕電子國際有限公司間侵權行為損害賠償
事件，對於中華民國九十七年四月二十八日臺灣臺南地方法院所
為裁定（九十七年度訴字第五三七號），提起抗告，本院裁定如
下：
    主  文
抗告駁回。
抗告訴訟費用新台幣壹仟元由抗告人負擔。
      理      由
一、抗告意旨略以：伊前就原審法院核定訴訟標的額，聲明不服
    提起之抗告業經台南高分院駁回；惟伊於民國九十七年三月
    二十四日收受台南高分院之裁定後，為慎重起見，曾囑請原
    法院書記官於案件發回原法院後，再行通知伊繳款。伊並未
    接獲通知繳款，原法院逕予駁回伊在第一審之起訴，所行訴
    訟程序即有瑕疵；為此，提起本件抗告，求為廢棄原裁定云
    云。
二、按提起民事訴訟，應依民事訴訟法第七十七條之一三規定繳
    納裁判費，此為必須具備之程式。又按當事人起訴未繳納裁
    判費，經審判長限期命補正，如逾期不遵行者，即應認其起
    訴為不合法，由法院以裁定駁回原告之訴，此參同法第二百
    四十九條第一項第六款規定至明。查：
（一）抗告人係本於侵權行為損害賠償請求權，以相對人為對造
      ，向原法院提起民事訴訟，求為命相對人給付三百萬元本
      息之判決，惟並未同時繳納第一審裁判費。經原審法院於
      九十七年一月三十一日核定其訴訟標的金額為三百萬元，
      應徵第一審裁判費為三萬零七百元，而以九十七年度補字
      第四三號裁定，限期抗告人於二十日內補繳，逾期未繳即
      駁回其訴。抗告人已於同年二月四日收受上開裁定之送達
      ，有送達證書在卷（原審補字卷第九頁）可參。
（二）抗告人並未遵期補繳裁判費，惟就原法院核定之訴訟標的
      金額聲明不服，提起抗告後，再經台南高分院於九十七年
      三月二十日以九十七年度抗字第七七號裁定駁回其抗告，
      因抗告人未再聲明不服而確定等情，並有上開卷證在卷可
      佐。
（三）抗告人迄未補繳第一審裁判費，其在第一審之起訴即難認
      為合法，原審法院據以駁回其在第一審之訴者，於法並無
      不合。
（四）抗告人雖抗辯：伊在收受抗告法院駁回伊就訴訟標的金額
      所提抗告之裁定後，即囑請原法院書記官於案件發回原法
      院後，再行通知伊繳款；原法院未經再次通知伊繳款，即
      逕行駁回伊在第一審之起訴，所行訴訟程序即有瑕疵云云
      ；惟原法院既已限期命抗告人於收受送達後二十日內補繳
      第一審裁判費，抗告人即應遵期補正。嗣其就訴訟標的金
      額之核定聲明不服所提起之抗告，經抗告法院裁定駁回，
      並送達於抗告人收受時，原應不待案卷退回，盡速補正繳
      納裁判費；乃抗告人未此之為，空言抗辯原法院應再次通
      知其補繳裁判費云云，難認為有理由。
（五）綜上，抗告人所持上開理由尚無足採，其據以提起本件抗
      告，指摘原裁定不當，求為廢棄原裁定，非有理由，應予
      駁回。
三、據上論結，本件抗告為無理由，依民事訴訟法第四百九十五
    條之一第一項、第四百四十九條第一項、第九十五條、第七
    十八條、第八十五條第一項前段，裁定如主文。
中    華    民    國    97    年    6    月    23     日
                  民事第三庭    審判長法  官  陳  光  秀
                                      法  官  曾  平  杉
                                      法  官  李  文  賢
上為正本係照原本作成。
如不服本裁定，僅得於收受本裁定正本送達後10日內以適用法規
顯有錯誤為理由，向本院提出再抗告狀（須附繕本）依法應繳納
抗告費新台幣1千元，並委任律師為訴訟代理人，經本院許可後
始可再抗告於最高法院。
中    華    民    國    97    年    6     月    24    日
                                      書記官  劉  清  洪
【附記】
民事訴訟法第495條之1第2項準用同法第466條之1第1、2項規定
：
(1)對於第二審判決上訴，上訴人應委任律師為訴訟代理人。但上
  訴人或其法定代理人具有律師資格者，不在此限。
(2)上訴人之配偶、三親等內之血親、二親等內之姻親，或上訴人
  為法人、中央或地方機關時，其所屬專任人員具有律師資格並
  經法院認為適當者，亦得為第三審訴訟代理人。
民事訴訟法第466條之2：
  上訴人無資力委任訴訟代理人者，得依訴訟救助之規定，聲請
  第三審法院為之選任律師為其訴訟代理人。


司法院資訊處製作；財團法人民間司法改革基金會備份。
